臺灣彰化地方法院刑事判決　　　　　　　 94年度訴字第801號
公　訴　人　臺灣彰化地方法院檢察署檢察官
被　　　告　甲○○
　　　　　　　　　　　之五
右列被告因違反毒品危害防制條例案件，經檢察官提起公訴（九
十四年度毒偵字第九八九號、一一五一號、一五九二號），本院
認有刑事訴訟法第二百七十三條之一第一項之情形，而改依簡式
審判程序判決如左：
        主  文
甲○○連續施用第一級毒品，累犯，處有期徒刑壹拾壹月，扣案
之海洛因壹包（淨重零點貳柒公克）沒收銷燬之；又連續施用第
二級毒品，累犯，處有期徒刑柒月。應執行有期徒刑壹年肆月，
扣案之海洛因壹包（淨重零點貳柒公克）沒收銷燬之。
        事  實
一、甲○○前因施用毒品案件，經送觀察、勒戒後，認無繼續施
    用毒品之傾向，經臺灣高等法院台中分院於民國八十七年十
    月二十八日以八十七年上訴字第一七五一號判決免訴確定。
    復因施用毒品案件，經再送觀察、勒戒後，認有繼續施用毒
    品之傾向，除經臺灣彰化地方法院檢察署檢察官聲請裁定送
    強制戒治外，並提起公訴，由本院以九十二年度訴字第九二
    二號判決判處有期徒刑七月、三月，並定執行刑有期徒刑九
    月確定，甫於九十三年九月三十日縮短刑期執行完畢。而強
    制戒治部分，則因九十三年一月九日毒品危害防制條例修正
    實施，毋庸執行殘餘戒治而獲釋。詎仍不知悔改，復基於施
    用第一級毒品海洛因之概括犯意，自九十三年十月二日起，
    至九十四年二月十五日止，在彰化縣社頭鄉泰安村石坑二
    巷一三號處所，以將海洛因置於注射針筒內加水注射手臂
    之方式，連續施用第一級毒品海洛因多次。另基於施用第
    二級毒品安非他命之概括犯意，自九十三年十月二日起，
    至九十四年二月十四日止，在前揭處所，以將安非他命置
    入玻璃管內，再用火燃燒吸食之方式，連續施用第二級毒
    品安非他命多次。嗣於其先九十四年一月十八日上午十時
    許，在彰化縣社頭鄉泰安村石坑二巷一三號處，為警查獲
    ；後於九十四年二月十六日上午一時五十分許，在彰化縣
    員林鎮○○路○段七七四號前，為警查獲，並扣得其所有
    之第一級毒品海洛因一包（淨重０．二七公克）。
二、案經彰化縣警察局溪湖、田中分局報告臺灣彰化地方法院
    檢察署檢察官偵查起訴。
        理  由
一、按除被告所犯為死刑、無期徒刑、最輕本刑為三年以上有期
    徒刑之罪或高等法院管轄第一審案件者外，於前條第一項程
    序進行中，被告先就被訴事實為有罪之陳述時，審判長得告
    知被告簡式審判程序之旨，並聽取當事人、代理人、辯護人
    及輔佐人之意見後，裁定進行簡式審判程序；除簡式審判程
    序及簡易程序案件外，第一審應行合議審判，刑事訴訟法第
    二百七十三條之一第一項、第二百八十四條之一分別定有明
    文。本件被告所涉係死刑、無期徒刑、最輕本刑為三年以上
    有期徒刑之罪或高等法院管轄第一審案件以外之罪，並於本
    院行準備程序時就被訴事實為有罪之陳述，本院合議庭依前
    揭規定，經評議結果，裁定改由一名法官獨任行簡式審判程
    序，先予敘明。
二、右揭事實，業據被告於本院行準備程序及審理中，供承不諱
    ，並有海洛因一包扣案可稽，而該白色粉末經送驗，結果證
    係海洛因無誤，有法務部調查局鑑定通知書一紙在卷可參，
    且被告獲案後，其受採集之尿水經送鑑驗，亦呈甲基安非他
    命及嗎啡陽性反應，有該彰化縣衛生局煙毒尿液檢驗成績書
    一紙在卷可佐。是被告之自白與事實相符，堪以採信。又被
    告前因施用毒品案件，經送觀察、勒戒後，認無繼續施用毒
    品之傾向，經臺灣高等法院台中分院於八十七年十月二十八
    日以八十七年上訴字第一七五一號判決免訴確定。復因施用
    毒品案件，經再送觀察、勒戒後，認有繼續施用毒品之傾向
    ，除經臺灣彰化地方法院檢察署檢察官聲請裁定送強制戒治
    外，並提起公訴，由本院以九十二年度訴字第九二二號判決
    判處有期徒刑七月、三月，並定執行刑有期徒刑九月確定，
    甫於九十三年九月三十日縮短刑期執行完畢。而強制戒治部
    分，則因九十三年一月九日毒品危害防制條例修正實施，毋
    庸執行殘餘戒治而獲釋等情，有本院九十二年度訴字第九二
    二號刑事判決書及臺灣彰化地方法院檢察署刑案資料查註紀
    錄表各一份附卷可稽。是被告之犯行，足以認定。
三、核被告所為，係犯毒品危害防制條例第十條第一項之施用第
    一級毒品罪及同條例第二項之施用第二級毒品罪。其施用前
    後持有第一級毒品海洛因及第二級毒品安非他命之低度行為
    ，各為施用之高度行為所吸收，不另論罪。又被告先後多次
    施用第一級毒品海洛因；多次施用第二級毒品安非他命之犯
    行，各時間緊接，所犯為構成要件相同之罪，均顯出於概括
    犯意而為之，為連續犯，均依法以一罪論，並加重其刑。又
    被告所犯上開二罪間，犯意各別，罪名互殊，請予分論併罰
    。未查被告前因施用毒品案件，經本院以九十二年度訴字第
    九二二號判決判處有期徒刑七月、三月，並定執行刑有期徒
    刑九月確定，甫於九十三年九月三十日縮短刑期執行完畢，
    有臺灣彰化地方法院檢察署刑案資料查註紀錄表在卷可稽，
    其於有期徒刑執行完畢後，五年以內再犯本件有期徒刑以上
    之罪，為累犯，應依法遞予加重其刑。爰審酌被告之品性、
    犯罪之動機、方法、施用次數、所生之危害及犯罪後之態度
    等一切情狀，分別量處如主文所示之刑，並定其應執行之刑
    ，以示懲處。至扣案之海洛因一包，應依同條例第十八條第
    一項前段規定宣告沒收銷燬。
據上論斷，應依刑事訴訟法第二百七十三條之一第一項、第二百
九十九條第一項前段，毒品危害防制條例第十條第一項、第二項
、第十八條第一項前段，刑法第十一條前段、第四十七條、第五
十六條、第五十一條第五款，判決如主文。
本案經檢察官田德煙到庭執行職務。
中    華    民    國  九十四   年    十  月  三十一   日
                              臺灣彰化地方法院刑事第一庭
                                  法      官  洪志賢
以上正本證明與原本無異。
如不服本判決，應於判決送達後10日內，向本院提出上訴狀（須
附繕本）。
中    華    民    國  九十四   年   十一  月     二   日
                                  書  記  官  洪年慶
毒品危害防制條例第10條
施用第一級毒品者，處 6 月以上 5 年以下有期徒刑。
施用第二級毒品者，處 3 年以下有期徒刑。
毒品危害防制條例第18條
查獲之第一、二級毒品及專供製造或施用第一、二級毒品之器具
，不問屬於犯人與否，均沒收銷燬之；查獲之第三、四級毒品及
製造或施用毒品之器具，無正當理由而擅自持有者，均沒入銷燬
之。但合於醫藥、研究或訓練之用者，得不予銷燬。
前項合於醫藥、研究或訓練用毒品或器具之管理辦法，由法務部
會同行政院衛生署定之。
